【裁判字號】    97,審聲,454
【裁判日期】    970328
【裁判案由】    聲請法官迴避
【裁判全文】
臺灣高雄地方法院刑事裁定             97年度審聲字第454號
聲  請  人
即  被  告  甲○○
上列聲請人因本院96年度重訴字第74號殺人等案件，聲請法官迴
避，本院裁定如下：
    主  文
聲請駁回。
    理  由
一、聲請意旨略以：自92年9 月1 日起，法院已依照新修正之刑
    事訴訟法，改採「改良式當事人進行主義」，新制的核心為
    「交互詰問」，即由木察官、辯護律師或被告分別對證人、
    鑑定人直接詰問。然聲請人即本案被告曾提出「聲請調查證
    據狀」在案，然鈞院刑事第一庭不依職權調查卷內眾多偽造
    之證物，且惡意忽略聲請人提出之「聲請調查證據狀」，不
    依法定程序進行準備程序，即貿然於97年3 月24日進行審判
    程序，而全然不按照刑事訴訟法之規定。是依刑事訴訟法第
    18條第2 款規定，推事有前條以外情形，足認其執行職務有
    偏頗之虞者，得聲請推事迴避，故聲請人聲請承審之審判長
    陳明富法官、受命推事王淑惠、受託推事張琬如迴避云云。
二、按刑事訴訟法第18條第2 款規定，得聲請法官迴避原因之所
    謂「足認法官執行職務有偏頗之虞者」，係指以一般通常之
    人所具有之合理觀點，對於該承辦法官能否為公平之裁判，
    均足產生懷疑；且此種懷疑之發生，存有其安全客觀之原因
    ，而非僅出諸當事人自己主觀之判斷者，始足當之，至於訴
    訟上之指揮乃專屬於法院之職權，當事人之主張、聲請，在
    無礙於事實之確認以及法的解釋，適用之範圍下，法院固得
    斟酌其請求以為訴訟之進行，但仍不得以此對當事人之有利
    與否，作為其將有不公平裁判之依據，更不得以此訴訟之進
    行與否而謂有偏頗之虞聲請法官迴避，最高法院79年度台抗
    字第318 號判例可資參照。因此，所謂有偏頗之虞者，係指
    法官對於訴訟事件有特別利害關係或與被告、被害人之一造
    有密切之交誼，具有故舊恩怨或其他情形，客觀上足認其為
    不公平之審判而言，並須有具體事實，足認為其執行職務，
    確有偏頗之情形，若僅出於私意之推測，或對於法官之指揮
    訴訟、證據調查、訊問方法或強制處分權之行使有所不滿，
    均不足指為執行職務有偏頗之虞之具體事實。
三、經查，本件聲請人即被告所涉殺人等案件（96年度重訴字第
    74 號） ，前經該案之受命法官王淑惠於96年8 月17日依法
    詢問聲請人即被告之年籍，並於告知權利後，就其是否承認
    犯罪事實、對於檢察官證據清單所引用之證人證言及書證有
    無證據能力，逐一詢問被告意見，有該次準備程序可佐。另
    受命法官王淑惠再於96年9 月27日續行準備程序，在該次準
    備程序中，被告於其所選任之2 位辯護人，就證明答辯要旨
    內容提供證據方法以供調查後，就此部分，尚且陳稱：「一
    、引用兩位辯護人之陳述。二、請求就盧洪、洪春珠及黃世
    銘做測謊」等語，嗣因檢察官、被告及辯護人均已提出證據
    以供調查，受命法官王淑惠再於該次準備程序中排定審理期
    日調查證據之次序，亦有該認準備程序筆錄可佐。顯見該案
    在進行審理程序之交互詰問前，業已進行準備程序，就刑事
    訴訟法第273 條規定之事項妥為處理，核無被告所指不依規
    定進行準備程序之可言。
四、綜上所述，足見自訴人前開聲請法官迴避事由，係出於對於
    受命法官證據之調查、訊問方法及訴訟指揮之質疑不滿，非
    存有客觀具體事實足認受命法官執行職務有偏頗之情形，自
    訴人指摘受命法官執行職務有偏頗之虞，為無理由，本件聲
    請應予駁回。爰依刑事訴訟法第21條第1 項，裁定如主文。
中    華    民    國    97    年    3     月    28    日
                  刑事第十四庭  審判長法  官  陳玉聰
                                      法  官  楊淑珍
                                      法  官  李育信
以上正本證明與原本無異。
如不服本裁定，應於收受送達後5 日內向本院提出抗告狀。
中    華    民    國    97    年    3     月    28    日
                                      書記官  廖佳玲


司法院資訊處製作；財團法人民間司法改革基金會備份。
